臺灣臺中地方法院刑事判決　　　　　　100年度交易字第219號
公　訴　人　臺灣臺中地方法院檢察署檢察官
被　　　告　劉益瑜
上列被告因公共危險案件，經檢察官聲請簡易判決處刑（99年度
偵字第28578 號），本院沙鹿簡易庭認不宜適用簡易判決處刑（
100 年度沙交簡字第96號），改依通常程序審理，經被告於本院
準備程序中就訴之事實為有罪之陳述，本院合議庭裁定由受命法
官獨任進行簡式審判程序審理，判決如下：
    主          文
劉益瑜服用酒類，不能安全駕駛動力交通工具而駕駛，累犯，處
有期徒刑陸月，如易科罰金，以新臺幣仟元折算壹日。
    犯罪事實及理由
壹、程序方面
    刑事訴訟法第273條之1 第1項規定：除被告所犯為死刑、無
    期徒刑、最輕本刑為3 年以上有期徒刑之罪或高等法院管轄
    第一審案件者外，於審判期日前之程序進行中，被告先就被
    訴事實為有罪之陳述時，審判長得告知被告簡式審判程序之
    旨，並聽取當事人、代理人、辯護人及輔佐人之意見後，裁
    定進行簡式審判程序。查本件被告劉益瑜被訴公共危險案件
    ，非前開不得進行簡式審判程序之案件，經被告於本院準備
    程序時就被訴之事實為有罪之陳述，且經本院告知被告簡式
    審判程序之旨，聽取被告及檢察官之意見後，爰依刑事訴訟
    法第273條之1 第1項規定裁定改依簡式審判程序審判之，先
    予敘明。
貳、實體方面
一、犯罪事實：
（一）劉益瑜前於民國90年間，因公共危險案件，經本院以90年
      度交易字第770號判決判處有期徒刑2月確定，於91年6 月
      27日易科罰金執行完畢；復於91年間，因公共危險案件，
      經臺灣新竹地方法院以91年度竹交簡字第496 號判決判處
      罰金（下同）1萬2,000元確定；再於96年間，因2 次公共
      危險案件，經臺灣桃園地方法院分別以96年度壢交簡字第
      1723號判決及96年度審交易字第52號判決，分別判處有期
      徒刑4月、6月確定，並接續執行至於97年10月22日縮刑期
      滿執行完畢（本件構成累犯）。詎其猶不知悔悟，且其自
      用小客車駕駛執照業經主管機關註銷，為屬無駕駛執照之
      人，其明知無駕駛執照及飲酒後吐氣所含酒精濃度超過每
      公升0.25毫克以上，均不得駕車，竟仍於99年12月7 日晚
      間10時30分許，在其友人位於臺中市大雅區住處，飲用含
      酒精成分之威士忌酒1 杯後，已達不能安全駕駛動力交通
      工具之程度，仍於同日晚間10時35分許，貿然駕駛其母劉
      邱啟美所有車牌號碼ON-8227 號自用小客車上路欲返回住
      處。嗣於同日晚間10時54分許，經過臺中市○○區○○路
      與中華路口時，劉益瑜因行車忽快忽慢，形跡可疑而為警
      攔查，經警當場測得其呼氣所含酒精濃度已達每公升0.86
      毫克，始悉上情。
（二）案經臺中市政府警察局清水分局報告臺灣臺中地方法院檢
      察署檢察官偵查後起訴。
二、上揭犯罪事實，業據被告劉益瑜於警詢時、偵查中、本院準
    備程序及審理時均坦承不諱，並有臺中市政府警察局清水分
    局對被告所為之道路交通事故當事人酒精測定紀錄表、汽車
    駕駛人酒後生理協調平衡檢測紀錄表、刑法第185條之3查獲
    後測試觀察職務報告、刑案現場測繪圖各1 份、臺中市政府
    警察局舉發違反道路交通管理事件通知單影本2 份（即被告
    公共危險部分及無照駕駛部分各1 份）在卷可憑，是被告出
    於任意性之自白核與事實相符，足堪採信。本案事證明確，
    被告犯行堪以認定，應予依法論科。
三、核被告劉益瑜所為，係犯刑法第185條之3服用酒類不能安全
    駕駛動力交通工具而駕駛罪。被告前有如犯罪事實欄所載之
    前案紀錄，有臺灣高等法院被告前案紀錄表附卷可稽，其受
    有期徒刑執行完畢後，5 年以內故意再犯本案有期徒刑以上
    之酒醉駕車罪，為累犯，應依刑法第47條第1 項之規定，加
    重其刑。爰審酌被告自用小客車駕駛執照前已因酒醉駕車公
    共危險案件而遭吊銷，此經被告自承在卷，有臺中市政府警
    察局舉發違反道路交通管理事件通知單影本在卷可證，惟其
    不知警惕，無視教訓反而逕自無照駕駛，且明知自己飲酒後
    ，精神狀態已受相當影響，竟無視於其他用路人可能遭受之
    生命、身體威脅，僅圖一己往來交通之便，率爾駕駛自用小
    客車上路，又其體內酒精濃度測試值非低，對於道路公共安
    全已生顯著之危險；尤其被告先前已因酒醉駕車公共危險案
    件，先後經本院90年度交易字第770號、臺灣新竹地方法院9
    1年度竹交簡字第496號、臺灣桃園地方法院96年度壢交簡字
    第1723號判決及同院96年度審交易字第52號判決，各判處有
    期徒刑2月、罰金1萬2,000 元、有期徒刑4月及6月確定（均
    得易科罰金），並均執行完畢在案，此有卷附臺灣高等法院
    被告前案紀錄表足參，乃被告猶未能記取教訓，知所警惕，
    反而一再於飲酒至醉後駕車上路，顯見諭知得以易科罰金之
    刑罰已無從對被告收嚇阻之效，自應對其嚴加責難，用以彰
    顯被告之主觀惡性；惟參以被告犯罪動機、目的、所生危害
    、犯罪後坦承犯行之態度、具有高工畢業學歷之智識程度及
    貧寒之家庭經濟狀況（參見偵查卷附之被告調查筆錄【第1
    次】受詢問人欄表所載內容及被告庭呈之還款協議書影本2
    紙），又其目前已有正當職業，業據被告供承在卷，並有其
    所提出之工作證明在卷可證，是被告家境確屬清貧，而其現
    有正當工作來清償其債務，本院審酌上情，量處如主文所示
    之刑，並諭知易科罰金以新臺幣仟元折算壹日之折算標準
    ，以示懲儆。至公訴人雖就被告具體求刑有期徒刑8 月，惟
    本院審酌如令被告入監服刑恐其家庭生活陷於困頓，且可能
    使被告因此頓失工作，復以被告現今47歲，已屆中年（參見
    被告個人年籍資料表），出獄後再行求職可能更顯困難，暨
    綜合上開情節等，認就被告量處如主文所示之刑，並諭知上
    開易科罰金之折算標準，已足資懲儆，公訴人上開具體求刑
    ，尚屬過重，併此敘明。
據上論斷，應依刑事訴訟法第273條之1第1項、第299條第1 項前
段，刑法第185條之3、第47條第1項、第41條第1項前段，刑法施
行法第1條之1第1項，判決如主文。
本案經檢察官廖聖民到庭執行職務。
中    華    民    國   100    年    3     月    28    日
                  交通法庭    法  官  潘曉玫
以上正本證明與原本無異。
如不服本判決應於收受送達後10日內向本院提出上訴書狀，並應
敘述具體理由；其未敘述上訴理由者，應於上訴期間屆滿後20日
內向本院補提理由書狀（均須按他造當事人之人數附繕本）「切
勿逕送上級法院」。
                              書記官   張齡方
中    華    民    國   100    年    3     月    28    日
附錄論罪科刑法條全文：
中華民國刑法第185條之3
服用毒品、麻醉藥品、酒類或其他相類之物，不能安全駕駛動力
交通工具而駕駛者，處一年以下有期徒刑、拘役或科或併科十五
萬元以下罰金。